臺灣板橋地方法院刑事判決　　　　　　　 96年度易字第215號
公　訴　人　臺灣板橋地方法院檢察署檢察官
被　　　告　丙○○
　　　　　　　　　　（現另案在臺灣臺北看守所羈押中）
上列被告因竊盜案件，經檢察官提起公訴（95年度偵字第28703
號），本院依簡式審判程序審理，判決如下：
    主  文
丙○○攜帶兇器竊盜，處有期徒刑陸月，扣案之活動扳手壹支，
沒收之；又攜帶兇器竊盜，處有期徒刑陸月，扣案之活動扳手壹
支，沒收之；又攜帶兇器竊盜，處有期徒刑柒月，扣案之活動扳
手壹支，沒收之。應執行有期徒刑壹年貳月，扣案之活動扳手壹
支，沒收之。
    事  實
一、丙○○意圖為自己不法所有，持其所有客觀上對人之生命、
    身體安全具危險性可供兇器使用之活動扳手1 支，騎乘車牌
    號碼QUB-259 號輕型機車，於如附表編號一所示之時地，竊
    取丁○○所有，懸掛在住宅後方外牆之熱水器1 台得手；再
    意圖為自己不法所有，持上開活動扳手，騎乘上開機車於如
    附表編號二所示之時地，竊取乙○○所有，懸掛在住宅後方
    外牆之熱水器1 台得手；復意圖為自己不法所有，持上開活
    動扳手，騎乘上開機車於如附表編號三、四所示之時地，接
    續竊取戊○○、甲○○所有，懸掛在渠等住宅後方外牆之熱
    水器各1 台得手。而丙○○竊得上開熱水器後，均在臺北縣
    鶯歌鎮○○路某處，以每台新臺幣450 元或500 元之代價，
    出售與真實姓名不詳綽號「文龍」之成年男子，換取現金花
    用。嗣為警調閱95年11月16日臺北縣鶯歌鎮○○路256 巷之
    路口監視器錄影畫面，查得丙○○騎乘上開機車涉犯如附表
    編號二所示之竊盜罪嫌後，通知丙○○到案說明上情，並扣
    得上開活動扳手1 支。
二、案經臺北縣政府警察局三峽分局報請臺灣板橋地方法院檢察
    署檢察官偵查後提起公訴。
    理  由
一、本案被告丙○○所犯均係死刑、無期徒刑、最輕本刑為3 年
    以上有期徒刑以外之罪，其於準備程序中就被訴事實皆為有
    罪之陳述，經本院告知簡式審判程序之旨，並聽取公訴人、
    被告之意見後，經合議庭裁定以簡式審判程序進行審理，合
    先敘明。
二、上揭犯罪事實，業據被告丙○○於警詢、檢察官訊問及本院
    審理時均坦承不諱，核與證人丁○○、甲○○於警詢時；證
    人乙○○、戊○○於警詢及檢察官訊問時之證述均相合，並
    有活動扳手1 支扣案，及證物指認卡、監視器錄影畫面翻拍
    照片、車籍作業系統- 查詢認可資料各1 紙、現場照片4 張
    附卷足憑，足認被告自白與事實相符。本案事證明確，被告
    犯行堪以認定。
三、按刑法第321 條第1 項第3 款之罪，係以行為人攜帶兇器竊
    盜為其加重條件，此所謂兇器，其種類並無限制，凡客觀上
    足對人之生命、身體安全構成威脅，具有危險性之兇器均屬
    之，且祇須行竊時攜帶此種具有危險性之兇器為已足，並不
    以攜帶之初有行兇之意圖為必要（最高法院79年臺上字第52
    53號判例意旨參照）。查扣案之活動扳手為金屬材質甚為堅
    硬，且非屬小型工具，堪認客觀上係足以對人之生命、身體
    安全構成威脅之兇器無誤。核被告丙○○如附表編號一所為
    ，係犯刑法第321 條第1 項第3 款之攜帶兇器加重竊盜罪；
    如附表編號二所為，係犯刑法第321 條第1 項第3 款之攜帶
    兇器加重竊盜罪；如附表編號三、四所為，係犯刑法第321
    條第1 項第3 款之攜帶兇器加重竊盜罪。公訴意旨雖認被告
    所為如附表編號三、四之犯行，應予分論併罰云云，惟查，
    前開犯行除相距之時點密接不可分外，被告復於本院訊問時
    ，供稱：我在95年11月17日上午所犯的第三件及第四件地點
    就在旁邊，我當時是想一起偷完，之後也一起賣給「文龍」
    等語在案，故其當日所為顯係基於同一加重竊盜之接續犯意
    ，而屬實質上一罪。另被告所犯上開三罪，因均相隔至少一
    晚，且被告係竊得熱水器並出售與綽號「文龍」之成年男子
    後，騎乘上開機車見適合行竊之住戶，始再下手行竊，足認
    其犯意各別，應分論併罰。爰審酌被告犯罪動機、手段、所
    竊取財物之價值，及其犯後尚知坦承犯行等一切情狀，分別
    量處如主文所示之刑，並定其應執行之刑，以資懲儆。
四、末查扣案之活動扳手1 支，係被告丙○○所有供其為本案各
    次加重竊盜犯行所用之物，業經被告供述明確，應依刑法第
    38條第1 項第2 款之規定，併予宣告沒收之。
據上論斷，應依刑事訴訟法第273 條之1 第1 項、第299 條第1
項前段，刑法第321 條第1 項第3 款、第51條第5 款、第38條第
1 項第2 款，判決如主文。
本案經檢察官王家春到庭執行職務。
中　　華　　民　　國　　96　　年　　3 　　月　　19　　日
                  刑事第二庭  審判長法　官  李 麗 玲
                                    法  官  黎 錦 福
                                    法  官  張 兆 光
上列正本證明與原本無異。
如不服本判決，應於判決送達後10日內向本院提出上訴狀 (應附
繕本)，上訴於臺灣高等法院。
                                    書記官  曹 秋 冬
中　　華　　民　　國　　96　　年　　3 　　月　　19　　日
附錄本案論罪科刑法條：
刑法第321條第1項
犯竊盜罪而有左列情形之一者，處6 月以上、5 年以下有期徒刑
：
一、於夜間侵入住宅或有人居住之建築物、船艦或隱匿其內而犯
    之者。
二、毀越門扇、牆垣或其他安全設備而犯之者。
三、攜帶兇器而犯之者。
四、結夥三人以上而犯之者。
五、乘火災、水災或其他災害之際而犯之者。
六、在車站或埠頭而犯之者。
附表
┌──┬────────┬─────────┬─────┐
│編號│時  間          │地  點            │被害人    │
├──┼────────┼─────────┼─────┤
│ 1  │95年11月9 日21時│臺北縣鶯歌鎮○○路│丁○○    │
│    │許              │148巷1號後方      │          │
├──┼────────┼─────────┼─────┤
│ 2  │95年11月16日13時│臺北縣鶯歌鎮○○路│乙○○    │
│    │18分許          │256 巷15弄21號後方│          │
├──┼────────┼─────────┼─────┤
│ 3  │95年11月17日上午│臺北縣鶯歌鎮中正三│戊○○    │
│    │6 時許          │路121 之2 號後方  │          │
├──┼────────┼─────────┼─────┤
│ 4  │95年11月17日上午│臺北縣鶯歌鎮○○路│甲○○    │
│    │6 時30分許      │光照巷10弄4 號後方│          │
└──┴────────┴─────────┴─────┘
